Inventaris van de kaarten 1570- ca. 1890, verzameld door E. H. Bergsma
Nationaal Archief, Den Haag
- AZIË., III
  - Zuidoost-Azië., III.500
    - Indonesië., III.580
      - Indische Archipel.
        - Indiae Orientalis insularumque Adiacientium typus., 1570; 455; 1 blad Kleur; z.s
          Atlantes deel III blz. 35
        - Carte des Indes Orientales, IIième feuille qui comprend les Isles de Sonde, 1'Archipel des Philippines & les Isles Moluques, Par Mr. Tobie Mayer, de la Socièté Géographe, au Bureau des Heritiers de Homann. Avec Privilège Emperial. l'an 1748., 456; 1 blad Kleur; zonder schaalaanduiding
          Uitgegeven door de Erven Homann
        - Nieuwe kaart van de Sundasche eilanden als Borneo, Sumatra en Groot Iava &c. Uitgegeven te Amsterdam door Isaak Tirion., Derde kwart 18e eeuw; 457; 1 blad; 62 mm = 300 Engelse mijl
        - Nieuwe Kaart van de Filippijnse, Ladrones, Moluccos of Specerij Eilanden, alsmede Celebes etc. Uitgegeven te Amsterdam door Isaak Tirion., 1744; 458; 1 blad; 41 mm = 300 Engelse mijl
      - Niet gerubriceerd.
        - Algemeene Kaart van Nederlandsch-Indië door S.H. Serné. Uitgave van C.L. Brinkman Amsterdam., 1879; 459; 4 bladen Kleur; 1:4.000.000
        - Kaart van Nederlands Oost Indische Bezittingen. Uitgegeven door de Maatschappij tot Nut van het Algemeen., 1843; 460; 1 blad; zonder schaalaanduiding
          D. Veelwaard sculps
        - Het eiland Bali. Kaart van Bali, waarop de scheepsroutes en bergketens zijn weergegeven., Tweede helft 19e eeuw; 461; 1 blad; 7,5 cm = 5 Duitse mijl
          Vervaardigd door T. Ettling
        - Molukken Moluccae insulae celeberrimae. Amstelodami. I. Covens et C. Mortier excudit., Midden 18e eeuw; 462; 1 blad Kleur; 77 mm = 3 Franse mijl
          Met inzet van Bachian
- AFRIKA., IV
  - Africae accurata Tabula ex Officina N. Visscher., 1698; 463; 1 blad Kleur; zonder schaalaanduiding
    Atlantes deel III blz. 178
  - Kaart van Afrika door den Heer d'Anville, te Amsterdam bij Isaak Tirion., 1763; 464; 1 blad; 42 mm = 200 Franse mijl
  - Carte d'Afrique par Herisson. Revue et oorrigée par A.H. Dufour. Paris 1839 chez Hoquart.., 465; 1 blad Kleur; 51 mm = 200 Franse mijl
  - Midden-Afrika., Derde kwart 19e eeuw; 466; 1 blad Kleur
    Uitgegeven door Emrik & Binger
  - Afrique. Adel. nr. 33., 19e Eeuw; 467; 1 blad Kleur
    Blad 33 van een meerbladige kaart van Afrika Adel
  - Noordoost-Afrika Das Nordöstliche Africa im Maasstabe von 1:8.000.000 der natürl. Grösse., Midden 19e eeuw; 468; 1 blad Kleur
    Vervaardigd door: G. Lejean
  - Noord-Afrika Het noordelijkste deel van Afrika, behelzende Barbarie, Egypte enz. alsmede de geheele Middellandsche Zee volgens de nieuwste Uitgave van den heer D'Anville. Te Amsterdam bij Isaak Tirion., 1762; 469; 1 blad; 65 mm = 100 zeemijlen
  - Oost-Afrika Carte du grand Lac Albert N'Yanza, et des routes qui ont conduit Samuel White Baker esq. à sa découverte en 1864.., 470; 1 blad; 36 mm = 50 Franse mijl
    Kaart van het meer Albert N'Y Anza en de route die Baker in 1864 volgde
    Vervaardigd door: M. [Victor Adolphe] Malte-Brun Uit: Annales des voyages feb. 1866
  - Zuidelijk Afrika Kaart van het Zuidelijkste gedeelte van Afrika of het land der Hottentotten. Te Amsterdam bij Isaak Tirion., Derde kwart 18e eeuw; 471; 1 blad; 72 mm = 60 Franse mijl
  - Kaart van de zuidpunt van Afrika, waarop is aangegeven de Britse tochten en die van de Boeren tijdens de Boeren-oorlog., Eind 9e eeuw; 472; 1 blad; 1:4.000.000
    Met legenda en inzetten: goudvelden /grondingen der boerensteden
  - Westkust Afrika Carte des possessions Française de l'Afrique Equastoriale, dressee par ordere et sous la surveillance du Comte Amiral Vicomte Fleuriot de Langle.., 1869; 473; 1 blad; 1:600.000
    Vervaardigd door: Erhard
    Kaart van de Franse bezittingen aan de Westkust.
    Met inzet van de loop van de Comorivier
  - Algerije Carte de l 'Algérie annee 1840., 474; 1 blad; 1:3.500.000
    Vier kaartjes van Algerije, Algiers en Noord-Marokko
    Diverse schalen
    Met statistieke beschrijving
  - Egypte en Suez-Kanaal Aecypten und Suez-Canal. Gotha: Justus Perthes 1882., 475; 1 blad Kleur
    Met legenda en diverse inzetten
    - verso: Oorlogskaart. Egypte en Suez-Kanaal. Prijs 40 cents. Amsterdam, Seyffardt's Boekhandel,
  - Sudan Carte du Soudan occidental dressée par ordre de son Excellence Mr. Le Mis P. de Chasseloup-Laubat, d'Apres les documents les plus récents et ses propres travaux. par E. Mage., 1866; 476; l blad; zonder schaalaanduiding
    Vervaardigd door E. Mage
  - Egypte Aegypti ac nobilissimi.../Carte de l'Egypte et le cours du Nil., 477; 1 blad Kleur; 1746. 64 mm = 15 Duitse mijl
    Covens en Mortier
    Met legenda en geografische beschrijving
    Atlantes deel II blz. 60 nr. 101
  - Egypte Egypte, par A.M. Perrot., Derde kwart 18e eeuw; 478; 1 blad; 33 mm = 30 Franse mijl
    Kaart van Egypte en een deel van Arabië
  - Ethiopië Landkaart van Abyssinië, door James Bruce., 479; 1 blad; 94 mm = 240 Engelse mijl
    J. van Jagen fecit 1794
    Met inzetten: Rabak, Ibraïm, Sebt en de haven van Masuah
  - Ethiopië Abyssinia, showing the route of the British forces., Eind 19e eeuw; 480
    John Dower del.
    Afkomstig uit een dag- of weekblad
  - Ghana Kaart van de Goudkust bij Ghana., 1873; 481; 1 blad; zonder schaalaanduiding
    Vervaardigd door: Auguste Bry Uit: Revue Maritime et Coloniale. 1873
  - Goudkust Maps of Africa, upper Guinea, and the Gold Coast, showing the site of the Ashantee war. Kaart van de Goudkust waar de Ashanti oorlog plaats heeft gevonden., 1873; 482; 1 blad; 53 mm = 300 Engelse mijl
    Met inzetten: de Goudkust/ geheel Afrika
    Afkomstig uit the Illustrated London News, 27 september 1873
  - Guinea Kaart van een gedeelte der Kust van Guinea en deszelfs binnenlanden., Midden 19e eeuw; 483; 1 blad; 9 cm = 8 Duitse mij1
    Lith. S. de Visser
  - Kenia en Tanzania Carte des Lacs du Centre de 1'Afrique, d'apres les documents les plus récents. Kaart van de meren in Kenia en Tanzania, met aanwijzing van de routes der ontdekkingsreizen., 484; 1 blad; zonder schaalaanduiding
    Vervaardigd door: Auguste Bry Uit: Revue Maritime et Coloniale 1874
  - Tunesië en Marokko Carte Comparée des Regences d'Alger et de Tunis, dressee par le Chevalier Lapie, 1er Géographe du Roi., 1829; 485.1; 2 bladen Kleur; 10 cm = 16.000 meter
    Vervaardigd door: Général Ingénieurs Géographes Met inzet van Algiers en omgeving
  - Tunesië en Marokko Carte Comparée des Regences d'Alger et de Tunis, dressee par le Chevalier Lapie, 1er Géographe du Roi., 1829; 485.2; 2 bladen Kleur; 10 cm = 16.000 meter
    Vervaardigd door: Corps Général Ingénieurs Géographes Met inzet van Algiers en omgeving
  - Algiers De Stad Algiers., 19e Eeuw; 486; 1 blad; zonder schaalaanduiding
  - Algercum munita Metropolis Regni Algeriani in littore Africano Barbariae in monte declivi Amhitheatri instar quadrata forma extructa, cum portu Commodissimo Sedes est Bassae Turcici.., Midden 18e eeuw; 487; 1 blad; zonder schaalaanduiding
    Uitgegeven door: M. Seutter
  - Kaap de Goede Hoop Caarte van de Colonie van de Kaap., 18e eeuw; 488; 1 blad; 14 cm = 8 Duitse mijl
  - Nieuwe Kaart van de Kaap der Goede Hoope en der na by gelegen Landen volgens de Afmeetingen van den Abt de la Caille in 1752. Te Amsterdam bij Is. Tirion., 1763; 489; 1 blad; 7,5 cm = 30.000. Toises
- AMERIKA., V
  - Amerika Novissima et Accuratissima Totius Americae descriptio per N. Visscher., 1698; 490; l blad Kleur; zonder schaalaanduiding
  - Totius Americae septentrionalis et meridionalis novissime repraesentatio quam ex fingulis recentium Geographorum Tabulis collectam luci publicae accomodavit Iohannes Baptista Homann., Begin 18e eeuw; 491; 1 blad Kleur; zonder schaalaanduiding
  - Americae mappa generalis...Homannianis Heredibus., 1746; 492; 1 blad Kleur; zonder schaalaanduiding
  - Charte von America, nach den Neuesten und zuverlässigsten astronomischen Ortsbestimmungen Reisebeschreibungen und Charten entworfen. Augsburg, bey Johannes Wallch., 1805; 493; 1 blad Kleur; zonder schaalaanduiding
  - Nieuwe Kaart van America, uitgegeven te Amsterdam bij Isaak Tirion., Derde kwart 18e eeuw; 494; l blad; zonder schaalaanduiding
  - Amerika seit 1776. Kaart van de Europese koloniën in Amerika na 1776., Tweede kwart 19e eeuw; 495; Kleur
    Uitgave: Gotha, Justus Perthes
  - Carte de l'Amerique par Herisson, revue et corrigée par A.H. Dufour. Paris., 1840; 496; 1 blad Kleur; 58 mm = 400 Franse mijl
    Met inzetten van diverse eilanden uit het Caribische gebied
  - Noord-Amerika., V.100
    - Carte nouvelle de l'Amerique Angloise contenant tout ce que les Anglois possèdent sur le continent de l'Amerique Septentrionale, savoir le canada,.., Begin 19e eeuw; 497; 1 blad Kleur; 2,2 cm = 100 Franse mijl
      Kaart van de Oostkust
      Vervaardigd door: Matth. Albert Lotter
    - Nieuwe en Nauwkeurige Kaart van een gedeelte van Noord-Amerika, behelzende Nieuw Engeland, New York, Pennsylvania, New Jersey, Connecticut, Rhode Island, een stuk van Virginia Kanada en Halifax ter opheldering der reizen van den heer P. Kalm. Kaart van de noordoostkust., 1772; 498; 1 blad; 68 mm = 100 Engelse mijl
      Uitgegeven door: J. van Schoonhoven en G. van de Brink
    - Verenigde Staten.
      - Verein-Staaten von Nord-America, Mexico, Yucatan u.a., 1861; 499; 1 blad Kleur; 55 mm = 100 Duitse mijl
        Met legenda en inzet van het Plateau van Mexico
        Vervaardigd door A. Stieler Uitgegeven door: Justus Perthes
        Uit: Stielers Handatlas
      - Illustrated Times Map of the United States of North America., 1862; 500; 1 blad; zonder schaalaanduiding
        Uit: Supplement (gratis) to the Illustrated Times, october 11, 1862
      - Reis van den Hertog Bernhard van Saxen Weimar Eisenach in Amerika., 1825-1826; 501; 1 blad; zonder schaalaanduiding
        Kaart van de oostkust
        Tweede kwart 19e eeuw
      - Nieuwe Kaart van de Grootbrittannische Volksplantingen in Noord-Amerika, waar in tevens de Fransche Bezittingen en de Landen, tusschen die beide volken in geschil staande en de wederzijdsche pretensien duidelijk aangewezen worden. Getrokken uit de beste kaarten van Hr. Mitchell en anderen. Ter opheldering van de hedendaagse historie van Groot-Brittanje. Te Amsterdam bij Isaak Tirion 1755., 502; 1 blad; 8 cm = 300 Britse mijl
        Atlantes deel III blz. 132
      - Noordwestkust der Verenigde Staten Gedeelte van den Verëenigden Staat van Noord Amerika., Begin 19e eeuw; 503; 1 blad Kleur; 95 mm = 200 mijl van 69 in een graad
        Met inzetten van Carolina en Georgia
    - Niet gerubriceerd.
      - Oostkust van Amerika A map of the provinces of New-York and New-Jersey, with a part of Pennsylvania and the province of Quebec., 1777; 504; 1 blad Kleur; 92 mm = 60 Engelse mijl
        Met inzet van Maryland en Chesapeak Bay
        vervaardigd door: C.J. Sauthier uitg. M.A. Lotter
      - Canada Nieuwe kaart van Kanada, de landen aan de Hudsons-Baay en de Noordwestelijke deelen van Noord-Amerika. Te Amsterdam bij Isaak Tirion., Derde kwart 18e eeuw; 505; 1 blad; zonder schaalaanduiding
        Met inzet van Noord-Brittanië
        Atlantes deel II blz. 132
      - New England The seat of War in New England by an American Volunteer with the Marches of Several Corps sent by the Colonies towards Boston, with the Attack on Bunkershill., 1775; 506; 1 blad; 7 cm = 20 Engelse mijl
        Kaart van New England.
        Vervaardigd door: R. Sayer en J. Bennet Met inzetten van Boston
      - New Orleans Grondvlakte van Nieuw Orleans, de hoofdstad van Louisiana./ De uitloop van de rivier Missisippi. / De Oostelijke Ingang van de Missisippi, met een plan van het Fort, 't welk het Kanaal beheerscht., Rond 1800; 507; 1 blad
        Drie kaartjes van de monding van de Missisippi en New Orleans
      - California en Nieuw Mexico Kaart van het Westelijke Gedeelte van Nieuw Mexico en van California, volgens de laatste Ontdekkingen der Jesuiten en anderen. Te Amsterdam bij Isaak Tirion., 1765; 508; 1 blad; 6,5 cm = 45 Duitse mijl
      - Pensacola Gezicht van 't Spaanse Vlek Pensacola, aan den Baay van dien naam, in de Golf van Mexiko, beoosten den uitloop van de Rivier Missisippi., Midden 18e eeuw; 509; 1 blad; zonder schaalaanduiding
        Aanzicht van de stad Pensacola
      - Philadelphia Chorographical map of the Country round Philadelphia/ Carte particulière des environs de Philadelphie. A Amsterdam, chez Covens et Mortier, et Covens Junior., Tweede kwart 19e eeuw; 510; Kleur; 10 cm = 50 Engelse mijl
        Met inzet: part of Maryland
        Kaart van het gebied rond de stad Philadelphia
      - Quebec Quebec, de Hoofdstad van Kanada, aan de rivier van St. Laurens, door de Engelschen belegerd en bij Verdrag bemagtigd,in 't jaar 1759., 511; 1 blad
        Uitgegeven door: I. Tirion
        Derde kwart 18e eeuw. 9 cm = 2 Engelse zeemijl.en
        Met legenda en inzet van de rivier boven Quebec
      - Virginia, New England, New York Nova Belgii novaeque Anglia nec non partis Virginiae Tabula, multis in Locis emendata a Nicolao Johannis Visschero., 1656; 512; 1 blad Kleur; 5 cm = 15 Duitse mijl
        Kaart van delen van Virginia, New England en NewYork
        Met inzet van Nieuw Amsterdam op Manhattan
        Atlantes deel III blz. 176
  - Midden-Amerika., V.300
    - Kaart van Centraal Amerika 1832., 513; 1 blad; 84 mm = 150 Engelse mijl
      Steven Senior del
      Desguerrois en Co. lith
    - Die Vülkanreihe von Güatemala, die Landengen von Tehuantepec, Nicaragua, und Panama, und die Central-Vulkane der Süd-See., 1850; 514; 1 blad Kleur; 1:6.000.000
      Geologische kaart van Midden-Amerika
      Uitgegeven door: Justus Perthes
    - Golf van Mexico Kaart van de Golf van Mexico, de eilanden en de aangrenzende Landschappen., 1782; 515; 1 blad Kleur; 36 mm = 207 Engelse mijl
      Te Amsterdam bij de Wed. J. Doll
    - Panama Kaart van de Landengte van Panama, volgens de Spaanse aftekeningen opgemaakt., Derde kwart 18e eeuw; 516; 1 blad; 6 cm = 5 Zeemijlen
    - Cuba Kaart van het eiland Cuba., 1785; 517; 1 blad; 62 mm = 50 Franse mijl
      Vervaardigd door: W.A. Bachiene Atlantes deel I blz. 55
    - Mexico Kaart van het Zuidelijk gedeelte van Oud-Mexiko of Nieuw Spanje., 1785; 518; 1 blad; 59 mm = 140 Franse mijl
      Vervaardigd door: W.A. Bachiene
    - Kaart van de onderkoningschappen van Mexico en Nieuw Granada in de Spaanse West-Indien, te Amsterdam bij Isaak Tirion., 1765; 519; 1 blad; 7 cm = 120 Duitse mijl
    - Chagres De Stad, Reede, Haven en Rivier van Chagres in de Spaanse Westindien., Eind 18e eeuw; 520; 1 blad; 58 mm = 300 Rijnlandse roeden
      Kaart van Chagres aan het Panama-Kanaal
    - Porto-Bello De Stad en Haven van Porto-Bello., Eind 18e eeuw; 521; 1 blad; 67 mm = 2 Engelse mijl
      Kaart van Porto-Bello in Puerto-Rico
    - Puebla Plan de Puebla. Plan de la ville de Puebla et de ses traveaux de défense., Derde kwart 18e eeuw; 522; 1 blad; 6 cm = 5 km
      Plattegrond van de stad Puebla, met daarop aangegeven de verdedigingswerken
      Afkomstig uit een franstalig dag- of weekblad
    - Veracruz De Reede en Haven van Vera Cruz. Plattegrond., Eind 18e eeuw; 523; 1 blad; 4,5 cm = 1 zeemijl
  - Caribisch gebied., V.400
    - Caribische eilanden Algemeene Kaart van de Westindische Eilanden te Amsterdam bij Isaak Tirion., Derde kwart 18e eeuw; 524; 1 blad; 82 mm = 100 zeemijlen
    - Eilanden Boven de Wind Kaart van de Eilanden Guadeloupe, Maria Galante, Desirade en de Saintes., 1785; 525; 1 blad; 46 mm = 5 Franse mijl
    - Jamaica Kaart van het eiland Jamaika., 1785; 526; 1 blad; 6 cm = 12 Franse mijl
    - Martinique Het Westindisch Eiland Martenique volgens de nieuwe Waarnemingen in Kaart gebragt. 't Amsterdam bij I. Tirion., Derde kwart 18e eeuw; 527; 1 blad; 54 mm = 2 Duitse mijl
    - Kaart van het eiland Martinique., 1785; 528; 1 blad; 93 mm = 5 Franse mijl
      W.A. Bachiene. Atlantes deel I blz. 55
    - Porto Rico De Hoofdstad en Haven van 't Eiland Porto Rico in de Westindien., Eind 19e eeuw; 529; l blad; zonder schaalaanduiding
    - Nederlandse Antillen., V.484
      - Kaart van de Antilles of Eilanden boven den Wind met het oostelijk gedeelte der Eil. beneden den Wind., 530; 1 blad
        Vervaardigd door: W.A. Bachiene 1785. 63 mm = 40 Hollandse mijl.
        Atlantes deel I blz. 55
      - Aruba Kaart van het Eiland Aruba, gevolgd naar de opmeting in den jare 1820 gedaan, onder directie van den Kapitein ter Zee W.A. van Spengler en in den jare 1825 met verscheidene nieuwe bepalingen verrijkt door den Kapitein R.F. van Raders., 531; 1 blad; 1:72.000
        Vervaardigd door: Topografisch Bureau Met legenda
  - Zuid-Amerika., V.600
    - Kaart van het onderkoningschap van Peru, zig uitstrekkende over Chili, Paraguay en andere Spaansche Landen: als ook van Brazil en verdere bezittingen van Portugal in Zuid-Amerika., 1765; 532; 1 blad; 7,5 cm = 150 Duitse mijl
    - Kaart van Zuid-Amerika, ten gebruike bij de Geschiedenis der ontdekking van Amerika. Te Amsterdam bij de Wed. J. Doll., 1783; 533; 1 blad Kleur; zonder schaalaanduiding
      Staatkundige kaart
      Uit: J.H. Campe over Amerika. IIIe deel
    - Argentinië.
      - Map of the Basin of la Plata, based upon the results of the expedition under the command of Thomas J. Page, U. S. Navy in the years 1853, -54, -55 & -56 And of the adjacent Countries, compiled from the best authorities., Derde kwart 19e eeuw; 534; 1 blad Kleur; 1:3.000.000
        Kaart van het la Plata -bekken
      - Carte de la Province de Corrientes et du territoire des Missions., 1865; 535; 1 blad; zonder schaalaanduiding
        Kaart van de provincie Corrientes
        Prise de Paysan du Parto foie de Florès et du Brésil 31 avril 1864. Met aantekeningen in potlood
    - Brazilië.
      - Kaart van een deel van de kust van Brazilië, boven Recife., 18e eeuw; 536; 1 blad Kleur; 22 cm = 2500 Braças
        Met aanwijzing van het bodemgebruik. MS
      - Le Brésil. Bruxelles, Janvier 1854., 537; 1 blad; 52 mm = 600 km
        Vervaardigd door[?]: Augusto van der Straeten [= A. van der Straeten-Ponthoz?]
        Uitgegeven door[?]: J. Claes
      - Kaart van het Noordelijke gedeelte van Brésil.., 1785; 538; 1 blad; 39 mm = 100 Franse mijl
        Vervaardigd door: W.A. Bachiene Atlantes deel I blz. 54
    - Chili.
      - Chili. Amstelodami, Guiljelmus Blaeuw excudit., 1630; 539; Kleur; 10,7 cm = 100 Franse mijl
        Met legenda en beschrijving op achterzijde
        Twee exemplaren. 1 gekleurd, 1 ongekleurd verder exact gelijk
        Atlantes deel I blz. 75
      - Kaart van Chili, van het zuidelijk gedeelte van Peru af tot aan Kaap Horn, en een gedeelte der gewesten ten Oosten gelegen., 1785; 540; 1 blad; 41 mm = 100 Franse mijl
      - Carte du Chili depuis le Sud du Perou jusqu'au Cap Horn avec Partie des Glons qui en sont à l'est., Eind 18e eeuw; 541; 1 blad; 42 mm = 100 Franse mijl
      - Mapa de Chile par Arana. Santiago., Nov. de 1869; 542; 1 blad Kleur Manuscript; zonder schaalaanduiding
        Vervaardigd door: [Diego Barros?] Arana
      - Mapa para la Inteligencia de la Historia Fisica Y Politica de Chile., Midden 19e eeuw; 543; 1 blad Kleur; 95 mm = 50 Franse mijl
        Met legenda en inzet van Kaap Hoorn
        Historische kaart van Chili
    - Niet gerubriceerd.
      - Guyana, Curacao, Demerary Kaart van geheel Gujana of de Wildenkust en die der Spaanse Westindiën, op het noordend van Zuid-Amerika. Te Amsterdam bij Is. Tirion. Het Eiland Kurassau. Kaart van de Volksplanting aan Demerary en Rio D'Essequebo. De Haven en 't Kasteel van Kurassau., Derde kwart 18e eeuw; 544; 1 blad
        Vier kaarten van Nederlandse bezittingen in Zuid-Amerika
      - Nieuw Granada, Andalusië en Guyana Kaart van het Nieuw Koninkrijk Grenada, Nieuw Andalusië en Guyana, met de aangrenzende Landen ten Zuiden., 1785; 545; 1 blad; 4,5 cm = 120 Franse mijl
      - Frans-Guyana Carte de la Guyana Française, indiquant les établissements penitentiaires, par V.A. Malte-Brun., 1767; 546; 1 blad; 1:860.000
        Kaart van Frans Guyana met aanwijzing van de ligging van de strafkampen
        Met legenda en inzet van Les Iles du Salut
      - Land-Kaart van het Eiland en de Volksplanting van Cayenne aan de kust van Zuid-Amerika., Derde kwart 18e eeuw; 547; 1 blad; 7 cm = 2 zeemijl
        Met legenda en inzet: PlatteGrond van de Stad en 't Kasteel van Cayenne
      - Peru Kaart van Peru, met een gedeelte van de Landen ten Oosten gelegen., 1785; 548; 1 blad; 45 mm = 100 Franse mijl
      - Suriname en Berbice Landkaart van de volksplantingen Suriname en Berbice., Derde kwart 18e eeuw; 549; 1 blad; 95 mm = 25 Zeemijl
        Met legenda en inzet: Plattegrond van de stad Paramaribo
      - Allergheiligenbaai Kaart van de Aller-Heiligen Baay waar aan de Hoofdstad legt van Brazil., Begin 19e eeuw; 550; 1 blad; 75 mm = 2 Duitse mijl
        Met inzet: plattegrond van San Salvador
      - Carthagena Plan van de Haven van Carthagena., Eind 18e eeuw; 551; 1 blad; 46 mm = 750 Rijnlandse roeden
      - Lima Plattegrond van Lima, de Hoofdstad van Peru., Eind 18e eeuw; 552; 1 blad; 29 mm = 100 Roeden
      - Straat van Magallanes Tabula Magellanica qua Tierrae del fuego, cum celeberrimis fretis a F. Magellano et I. le Maire detectis novissima et accuratissima descriptio exhibetur., 1635; 553; 1 blad; 77 mm = 20 Duitse mijl
        Uitgeven door: W. Blaeu
        Atlantes deel I blz. 106
      - Freti Magellanici ac novi freti vulgo le Maire exactissima delineatio., 1628; 554; 1 blad; 52 mm = 4 Franse mijl
        Uitgegeven door: J. Hondius
        Deze kaart, oorspronkelijk van Gerard Mercator, is door J. Hondius uitgegeven
        Atlantes deel II blz. 522
      - Carte Réduite de Détroit de Magellan, dressée sur les journaux des Navigateurs par le Sieur Bellin, Ing. de la Société Royale de Londres 1753., 555; 1 blad; 15.5 cm = 50 Franse mijl
      - Pariba Afbeeldinghe van Pariba ende Forten., 18e eeuw; 556; 1 blad; zonder schaalaanduiding
      - Rio de la Plata De ingang van Rio de la Plata, waar aan de stad Buenos Ayres legt, in Zuid-Amerika., Eind 18e eeuw; 557; 1 blad; 65 mm = 20 mijl
        Met inzet: Bay van Maldonado
      - Santiago Plano de la Ciudad de Santiago capital de la republica Chilena, levantado por el senor Herbage arquitecto frances., 1841; 558; 1 blad Kleur; 16,5 cm = 1200 Varas
        Vervaardigd door: Herbage
      - Valparayso Gezicht van de stad Valparayso in Chili., Eind 18e eeuw; 559; 1 blad
      - Zuidpunt van Zuid-Amerika Kaart van Straat Magellaan, Straat le Maire, het Vuurland en Kaap Hoorn., 19e eeuw; 560; 1 blad; zonder schaalaanduiding
        R. van Wijk Jacobuszoon del
        Met inzetten: Nieuw Zuid Shetland/ de Weerds eilanden
- OCEANIE., VI
  - Nui Nederlands Eiland, ontdekt den 14 Junij 1825 door de Nederlandse Oorlogsschepen Pollux en Maria Reigersbergen., Tweede kwart 19e eeuw; 561; 1 blad Kleur; 73 mm = 1 duitse mijl
    Kaart van het eiland Nui in de staat Tuvalu
    Vervaardigd door: H.F. Tengbergen Topografisch Bureau
- Nieuw-Caledonië., VI.
  - Carte de la Nouvelle Calédonie et de ses dépendances avec la Colonie Penitentiaire de l'Ile Nou d'apres la carte de Mr. Bouquet de la Grye et des documents officiels. par V.A. Malte-Brun., 1867; 562; 1 blad; 1:1.400.000
    Met inzet van de strafkolonie op het eiland Nou
  - Carte de la Nouvelle Calédonie et ses dépendances, Gravée d'apres la carte de Mr. A. Bouquet de la Grye., 1863; 563; 1 blad; 1:1.400.000
    Departement de la Marine et des Colonies
- ONBEKENDE KAARTEN., VII
  - De Rijn Plan en situatie van een gedeelte des Rhijn-Strooms., Mey 1798. 4e Jaar; 564; 1 blad Kleur Manuscript p; zonder schaalaanduiding
    Mogelijk een oefening in topografisch tekenen
    Plaats is niet vast te stellen